【裁判字號】    90,上易,236
【裁判日期】    900831
【裁判案由】    傷害
【裁判全文】
臺灣高等法院刑事判決                              九十年度上易字第二三六號
    上訴人即
    被      告  乙○○
    選任辯護人  陳河泉
右上訴人因傷害案件，不服臺灣桃園地方法院八十九年度易字第二二六０號，中華民
國八十九年十月二十五日第一審判決（起訴案號：臺灣桃園地方法院檢察署八十九年
度偵字第一二二三一號）提起上訴，本院判決如左：
    主  文
上訴駁回。
    事  實
一、乙○○與丙○○為夫妻，丁○○○為丙○○之母。緣於民國八十九年七月二十九
    日晚上十時三十分許，乙○○前往丁○○○位於桃園縣平鎮市○○路一三六巷四
    十九號之住處，欲向因與其爭吵而回娘家之丙○○拿其家中之鑰匙，其又因故而
    與前來應門懷有八個月身孕之丙○○發生爭吵，丁○○○乃趨前察看，乙○○本
    欲毆打丙○○，因被丁○○○阻擋，詎其竟基於傷害之概括故意，不顧丙○○之
    跪地求饒，仍毆打丁○○○，並於丁○○○追出屋外站在其自用小客車左前方欲
    阻擋其離去時，駕駛其所有自用小客車擦撞丁○○○倒地。嗣丙○○亦追出屋外
    察看，乙○○復基於同一傷害之概括犯意，下車毆打丙○○，致丁○○○受有左
    前額瘀傷四乘四公分、前胸多處擦傷、後背多處擦傷、右上臂瘀傷二乘二公分；
    丙○○受有左眼框瘀血及臉、右手臂、左手臂多處瘀傷之傷害。
二、案經丙○○、丁○○○訴由桃園縣警察局平鎮分局移送臺灣桃園地方法院檢察署
    檢察官偵查起訴。
    理  由
一、訊據上訴人即被告乙○○否認有傷害犯行，辯稱：因伊妻子即告訴人丙○○不回
    家，伊就到案發地點找丙○○拿伊住處的鑰匙，伊到達該處後按電鈴，丙○○出
    來從門縫遞鑰匙給伊，丙○○本來說要回家然後又不回家，伊就拍一下門，丁○○○在門內喊說「不要走、不要走」，並拉伊雙手，把伊拉進門內，並且把伊拉
    去撞牆壁，伊有打丙○○一巴掌，丁○○○不給伊走，伊即和丁○○○發生拉扯
    ，伊把丁○○○推開後，即跑出門，伊把車門打開要離去時，丁○○○搶先坐在
    駕駛座上不讓伊走，丙○○跑去拉丁○○○要把丁○○○拉出駕駛座，待丙○○
    把丁○○○拉出來後伊就上車，發動車子，並將車門關起來，丙○○、丁○○○
    又從車窗拉伊，後來丁○○○就自己跌倒，伊看到丁○○○跌倒就停住沒有走，
    在該處等警察來云云。惟查：
    (一)被告確有毆打告訴人丙○○、丁○○○之事實，已據告訴人等於警訊、偵查、
      原審及本院指訴甚詳（偵查卷第六頁至第十頁、第二十五頁、第二十六頁、原
      審卷第十七頁、本院卷第三十二頁、第一一八頁、第一一九頁）。
    (二)被告於警訊稱：「有的。用手掌打我岳母左耳處兩、參下，打我太太左臉一下
      。」（偵查卷第四頁），於偵查中供稱：「有打我太太，打我岳母是因她先撞
      我.....。」（同上卷第二十五頁反面），於本院調查時陳稱：「我有打我太
      太一巴掌.... 我也有打到我岳母.....。」、「..... 我開車走時（我的坐位
      車）車子的確有摸到他（岳母）。」（本院卷第三十一頁、第一一四頁）。
    (三)再告訴人丙○○所受傷勢為左眼框瘀血、右手臂、左手臂多處瘀傷，而告訴人
      丁○○○之傷勢則為左前額瘀傷四乘四公分、前胸多處擦傷、後背多處擦傷、
      右上臂瘀傷二乘二公分，此有診斷證明書二紙及丙○○之所受傷害之照片三幀
      附卷可稽（偵查卷第十一頁、第十二頁、第十九頁）。
    (四)又被告所辯：案發時未駕車衝撞其岳母，其岳母係伸手拉扯自行跌傷部分，經
    送測謊結果，呈說謊反應，此有法務部調查局九十年三月二十八日（九十）陸
      三字第九００一二五五七號鑑定通知書在卷可查（本院卷第四十頁）。
    綜上所述，被告自承有動手毆打告訴人二人，而告訴人等所受之傷勢非輕，且被
    告送測謊結果呈說謊反應，顯見其所辯「告訴人之傷勢部分係拉扯或自己跌倒受
    傷，未開車擦撞其岳母」云云，與事實不符，本件事實明確，被告固提出診斷證
    明書一份以證明其亦受有傷害（本院卷第十五頁），惟此僅能證明其有受傷之事
    實，不影響其傷害告訴人之認定。辯護人聲請傳喚證人即警員甲○○、吳家證部
    分，因事證已明，且警員係傷害行為完成後始到場，有關其處理本案之經過，亦
    據其於原審陳明（原審卷第十九頁），均無再為傳喚之必要；被告聲請傳喚其父
    母，以證明其並未虐待小孩乙節，與被告傷害告訴人間，並無關連，亦無傳喚之
    必要，併此敘明。
二、核被告所為，係犯刑法第二百七十七條第一項之傷害罪。其先後傷害告訴人丁○○○、丙○○之犯行，時間緊接，所犯又係犯罪構成要件相同罪名，顯係基於概
    括犯意而為，為連續犯，應以一罪論，並應依刑法第五十六條之規定加重其刑。
    告訴人丁○○○認被告涉有殺人未遂罪嫌（本院卷第四十五頁），尚有未合，併
    予指明。
三、原審依刑法第五十六條、第二百七十七條第一項，罰金罰鍰提高標準條例第一條
    前段規定，並於審酌被告犯後不思悔改，未與被害人和解，且圖卸刑責，被害人
    之傷勢，被告之犯罪手段等一切情狀，量處有期徒刑七月。經核原判決認事用法
    ，並無不合，參以被告毆打當時已有八個月身孕之配偶，並駕車擦傷其岳母，犯
    後並無悔意，原審之量刑亦屬妥適。被告上訴猶以前詞，指摘原判決不當，請求
    將原判決撤銷改判云云，為無理由，應予駁回。
四、併辦意旨（台灣桃園地方法院檢察署九十年度偵字第七八三號）認為被告嫌毀
    棄損壞等案件，經查：併辦卷附之告訴狀指被告犯有刑法第三百零六條、第三百
    五十四條之罪，與本件傷害罪，並非同一行為，構成要件亦不同，無想像競合犯
    或連續犯之關係，再併辦意旨所指之毀損、侵入住宅，該住宅雖為告訴人丁○○○所使用，但被告為其女婿，前往岳母家拿鑰匙，並非無故侵入。又被告與告訴
    人丁○○○發生爭執，被告匆忙離開，不慎撞及鋁製紗門，致該紗門、電動鐵捲
    車受損，尚難認被告有毀損之故意，是此部分與本件傷害犯行，亦無方法結果之
    牽連關係，綜上，併辦部分與本件傷害間，並無裁判上一罪關係，無從併辦，應
    退回檢察官另行處理。
據上論斷，應依刑事訴訟法第三百六十八條，判決如主文。
本案經檢察官呂丁旺到庭執行職務。
中      華      民      國      九十      年      八      月    三十一  日
                              臺灣高等法院刑事第二十四庭
                                  審判長法  官  陳  貽  男
                                        法  官  王  炳  梁
                                        法  官  李  世  貴
右正本證明與原本無異。
不得上訴。
                                        書記官  魏  汝  萍
中      華      民      國      九十      年      八      月    三十一  日
附錄    本判決論罪科刑法條：
刑法第二百七十七條第一項
傷害人之身體或健康者，處三年以下有期徒刑，拘役或一千元以下罰金。


司法院資訊處製作；財團法人民間司法改革基金會備份。
